臺灣高等法院臺中分院刑事判決　　　　　民國九十一年度上更(一)字第一○八號
　　上　訴　人
　　即　被　告　甲　○
　　　　　　　　丁○○
右上訴人因偽證案件，不服臺灣臺中地方法院中華民國八十八年十月二十六日第一審
判決（民國八十八年度訴字第一五一九號，起訴案號：臺灣臺中地方法院檢察署民國
八十八年度偵字第九二四號），提起上訴，經判決後，由最高法院發回更審，本院判
決如左：
    主      文
原判決關於甲○部分撤銷。
甲○於執行審判職務之公署審判時，證人於案情有重要關係之事項，供前具結而為虛
偽陳述，累犯，處有期徒刑月。
其他上訴駁回。
    事      實
一、甲○曾因侵占罪，經臺灣臺北地方法院判處有期徒刑五月確定，於民國（下同）
    八十六年十二月一日執行完畢；丁○○曾因詐欺罪，經本院判處有期徒刑三年六
    月確定，於八十六年十二月九日執行完畢，均猶不知悔改。甲○、丁○○明知威
    盛彩色印刷有限公司 (以下簡稱威盛有限公司) 並未於八十六年五月十八日與告
    訴人新運國際開發有限公司 (以下簡稱新運有限公司) 負責人乙○訂立購買二千
    件運動衫之契約，惟為使威盛有限公司取得勝訴判決，二人竟於原審法院八十六
    年度簡上字第四四七號（即原審八十六年度中簡字第二三五七號給付價金事件）
    給付價金事件，於八十六年十二月二十二日審理作證時，於案情有重要關係之事
    項，供前具結，甲○證稱：伊於五月十八日上午九時至十時間，在臺中市○○路
    新運有限公司，向新運有限公司購買Ｔ恤二千件，交付四張支票給乙○，價金一
    次付清，於五月三十一日交貨，五月十八日交付支票才確定買二千件Ｔ恤。證人
    丁○○證稱：「向新運有限公司訂購二千件Ｔ恤，單價是二百八十元、五月十七
    日晚上在辦公室，甲○有拿四張支票給伊看，當天伊有擬一份買賣契約草稿，五
    月十八日九至十點間，由甲○到新運有限公司簽訂買賣契約，伊沒有去，伊看到
    契約是五月底交貨：：：伊的草稿沒有看到，甲○回來說他們十多年交情了不用
    」等，威盛有限公司於八十六年五月十八日確有向新運有限公司訂購Ｔ恤二千件
    ，並交付四張支票之虛偽不實之陳述。
二、案經新運有限公司代表人乙○告發後，由臺灣臺中地方法院檢察署檢察官偵查起
    訴。
    理      由
一、上訴人即被告甲○、丁○○於原審固均坦承，有於前開案件審理時作證等情不諱
    ，惟均矢口否認有偽證犯行，被告甲○於原審辯稱：伊所證述之內容是事實，但
    因日期記錯一天，致日期推算錯誤云云；被告丁○○則辯稱：伊作證時並未說日
    期，其於前審審理中並稱，伊只知有這回事，日期是甲○所說云云。然查：右揭
    犯罪事實，業據新運有限公司負責人乙○指訴明確，並有原審法院八十六年度中
    簡字第二三五七號新運有限公司訴請威盛有限公司給付價金事件上訴原審法院合
    議庭，於原審審理八十六年度簡上字第四四七號上開上訴案件時，於八十六年十
    二月二十二日證人甲○、丁○○之作證筆錄附調閱之原審上述民事卷可稽。且告
    發人新運公司代表人乙○於八十六年五月十一日即已出境，至同年月十九日始入
    境，亦有臺灣士林地方法院士林簡易庭八十六年度士簡字第一○四八號民事判決
    卷附之內政部警政署入出境管理局八十七年五月二日八七境信易字第二三四二號
    函、及入出境紀錄各一件足佐，復有內政部警政署入出境管理局12.9.境信證字
    第一七五二二號國人入出境日期證明書影本附調閱之原審八十六年度簡上字第四
    四七號卷可稽。乙○於八十六年五月十八日既未在國內，即無可能與被告甲○碰
    面締約，及有交錢等事，足見被告二人上開證詞均為虛偽之陳述，又被告等二人
    均證稱，購買二千件Ｔ恤，交貨日期為八十六年五月底，而威盛有限公司交付之
    四張支票，其到期日分為八十六年七月廿九日七萬元，八十六年八月十八日九萬
    元，八十六年八月卅一日九萬八千五百元，八十六年九月九日五萬四千元，若威
    盛有限公司確有向新運有限公司購買二千件Ｔ恤，且約定於八十六年五月底交貨
    。豈有四張支票之到期日均非八十六年五月底，足證該四張支票並非購買二千件
    Ｔ恤之價款，再者二千件Ｔ恤，每件單價為二百八十元，總價款應為五十六萬元
    ，依買賣成規，先付幾成之定金，而總價款五十六萬元之任何成數均非卅一萬二
    千元，更足證該四張支票並非購買二千件Ｔ恤之定金，是以被告二人上開辯解，
    顯均係事後卸責之詞，均不足採信。綜上所述，事證明確，被告二人犯行均堪以
    認定。
二、核上訴人即被告甲○、丁○○為證人，而於執行審判職務之公署 (法院) 審判時
    ，於案件有重要關係之事項，供前具結，而為虛偽陳述，此有證人結文附民事卷
    及本院卷可證，所為均係犯刑法第一百六十八條之偽證罪。又被告甲○曾因侵占
    罪，經臺灣臺北地方法院判處有期徒刑五月確定，於八十六年十二月一日執行完
    畢；被告丁○○曾因犯詐欺罪，經本院判處有期徒刑三年六月確定，於八十六年
    十二月九日執行完畢之事實，有臺灣臺中地方法院檢察署刑案資料查註紀錄表在
    卷可按，其等均受有期徒刑之執行完畢，於五年以內再犯本件有期徒刑以上之罪
    ，均為累犯，均應依刑法第四十七條之規定加重其刑。原審就上訴人丁○○部分
    適用上述法條及刑法第四十七條，並審酌被告丁○○犯罪之動機、目的、所生危
    害及犯罪後之態度等一切情狀，量處有期徒刑三月，又以公訴意旨另略以：被告
    丁○○於八十六年九月二日原審審理八十六年度中簡字第二三五七號新運有限公
    司訴請威盛有限公司給付價金案件作證時，於案情有重要關係之事項，供前具結
    ，謂：(八十六年)五月十八日上午由甲○至新運有限公司簽訂買賣契約，把錢交
    給乙○等語，而為虛偽之陳述。惟查：被告丁○○於八十六年九月二日原審法院
  八十六年度中簡字第二三五七號給付價金案件作證時，並未曾明確指出係（八十
    六年）五月十八日上午由甲○至新運有限公司簽訂買賣契約，及把錢交給乙○等
    語，僅係稱八十六年五月間有上開情事，是此一證詞尚未有明確證據證明確係虛
    偽，此部分犯行應屬不能證明，惟因公訴人認被告丁○○此部分犯行，與前揭有
    罪部分犯行有連續犯之裁判上一罪關係，爰就被告丁○○此部分犯行不另為無罪
    之諭知，於理由內予以敘明，認事用法均無違誤，量刑亦稱妥適，被告丁○○上
    訴否認犯罪為無理由，應予駁回。至被告甲○部分，原審予以論科，固非無見，
    惟查被告甲○於原審八十六年度中簡字第二三五七號給付價金事件囑託臺灣板橋
    地方法院，於八十六年九月十九日訊問作證時，並未於供前或供後具結，此有臺
    灣板橋地方法院復函及訊問筆錄附調閱之上開民事卷可稽，是被告甲○於該項作
    證所為之陳述，縱屬虛偽不實，仍不能成立偽證罪，原審認甲○連續偽證即有違
    誤，被告甲○上訴指摘原判決此部分不當，為有理由，應由本院將原判決關於甲
    ○部分撤銷改判。爰審酌上訴人甲○犯罪之動機、目的、所生危害及其犯罪後之
    態度等一切情狀，量處如主文第二項所示之刑示懲。
三、公訴意旨另以被告甲○於原審八十六年度中簡字第二三五七號案件執行公務之法
    官於八十六年九月二日審判時，於案情有重要關係之事項供前具結，謂八十六年
    五月十八日上午，由甲○至新運公司簽訂買賣契約，把錢交給乙○等語，而為虛
    偽之陳述，因認被告甲○犯有刑法第一百六十八條之偽證罪。經查被告甲○於八
    十六年九月二日原審八十六年度中簡字第二三五七號給付價金事件審理時，並未
    出庭作證，此有調閱之上述民事卷足稽，公訴人認被告涉犯此部分罪嫌，顯有誤
    會，惟公訴人認此部分與前揭論科部分有連續犯關係，屬裁判上一罪，爰不另為
    無罪之諭知。
四、被告等二人經合法傳喚無正當理由均不到庭，爰不待其等陳述逕行判決。
五、據上論斷，應依刑事訴訟法第三百六十九條第一項前段、第三百六十四條、第二
    百九十九條第一項前段、第三百七十一條、第三百六十八條、刑法第一百六十八
    條、第四十七條判決如主文。
本案經檢察官丙○○到庭執行職務。
中      華      民      國　  九十一     年      九       月     三     日
                                   臺灣高等法院臺中分院刑事第五庭
      　　　審判長法　官  胡  森  田
                                               法　官  郭　同　奇
                                               法　官  姚  勳  昌
右正本證明與原本無異。
如不服本判決應於收受送達後十日內向本院提出上訴書狀，其未敘述上訴之理由者並
得於提起上訴後十日內向本院補提理由書（均須按他造當事人之人數附繕本）。
                                               書記官  王  瑩  澤
中      華      民      國　  九十一     年      九       月     四     日
                                                              　　　　　Ｆ
